# 请教陈版：关于以前年度损益调整的分录

提问人：小江 222 时间：2016-02-04 15:47:05
接受控股股东的债务豁免，从经济实质上判断属于控股股东对企业的资本性投入，应作为权益性交易，相关利得计入资本公积。请教各位，因为种种原因，管理层希望冲减以前年度利润，做如下分录： DR：应付账款 CR：以前年度损益调整
这样操作是否符合会计准则的要求？
谢谢。

回答人：chenyiwei
你必须证明以前年度确认负债属于前期差错，即：由于重大人为过失或舞弊等原因，未能合理使用前期报表编报时已经存在且能够取得的可靠信息，导致前期会计估计结果未恰当反映当时情况，即当时确认该负债就是不符合会计准则规定的。另外，如果你公司以前的报表一直是由现任审计机构审计的，则审计机构是否同意进行前期差错更正也是有疑问的，一般事务所不会轻易承认经过自身审计的以前年度报表存在差错。